# 转型平台公司开发成本的处理，如下文

提问人：ali19900701 时间：2019-06-04 11:29:36
陈版主以及各位专业人士，有个问题想请教一下。一个目前面临转型的平台公司 A 目前有这样一个情况，A 公司主要是负责职教城的开发、建设，当时是平台公司所以应政府要求建设了几所学校，但是目前因为在转型过程中，慢慢的需和政府划清界限，政府发文用几所老校区补偿了之前建新校区的成本，目前老校区没评估也没入账，土地的权属目前变更成为了 A 公司，用途是教育用地，地上的附着物一直就没有权属。现在 A 单位想通过评估入账，入资本公积是不合适的。针对以上问题提出的疑问： 1 、此类情况是否可以评估入账？ 2 、如果能评估入账，如何入？对方科目是什么呢？冲之前建设新校区的开发成本吗？如果可以冲的话，评估的老校区可能存在评估值低于新校区或者高于新校区的情况，这差异又如何处理呢？求陈版主以及各位大神指点。@chenyiwei

回答人：chenyiwei
首先需要明确：政府划入的教育用地，如何为本企业带来未来经济利益？这些土地上是否还有仍处于正常开办和运作中的学校？如有，有无迁离计划？
企业打算如何后续利用这些土地？首先要明确这些土地为本企业带来未来经济利益流入的方式和预计金额，才能考虑其能否确认为本企业资产，以及入何种资产。
其次，对划入的土地如果符合资产定义和确认条件的，可以对相关土地权益评估入账，但入账金额不得超出该土地日后为本企业带来未来经济利益流入的现值，不能滥用成本法（资产基础法）进行评估。
第三，在该土地满足入账条件的前提下，入账的对应科目取决于前期开发建设 “职教城” 时，相关开发支出的会计处理，即计入了什么科目，金额多大。